---
output:
  html_document:
    #css: !expr here::here("assets", "styles_pjp.css") 
    css: assets/styles_pjp.css
    #theme: cerulean  #o flatly(gris)  united (naranja) spacelab(azulito) o yeti o faltly o sandstone
    #highlight: kate 
    self_contained: yes
    number_sections: no
    #includes:
       #in_header: google-analytics.html
    toc: true
    toc_float: true
    #code_folding: show
    #self_contained: TRUE
---


<div class = "blue">
En esta sección pondré **cosas varias** como: 
</div>



```{r klippy, echo = FALSE}
klippy::klippy(position = c("top", "right")) #- remotes::install_github("rlesur/klippy")
```


<br><br>

## Recursos

-------------------


- [Guía de Instalación de R y RStudio](./mas-recursos/01_instrucciones-instalacion.html){target="_blank"}

- [Listado de paquetes a instalar](./mas-recursos/02_paquetes-a-instalar.R)

- [Intrucciones de entrega de las tareas de la evaluación continua](./mas-recursos/04_como-entregar-las-tareas-uploader.html){target="_blank"}

- [Descargar ficheros de Google Drive](./mas-recursos/05_bajar-google-drive.html){target="_blank"}. Este fichero es solo para mi. Para usarlo en el aula.


<br>

## Ejemplos

-------------------

Los ejemplos y casos que hagamos durante el curso muchas veces provendrán de los propios tutoriales.

Durante el curso he de evaluaros, así que muchos de los ejemplos nuevos os los facilitaré cuando hagamos las pruebas, ya sean estas en casa o en el aula.

Además, en clase vamos a usar cada sesión un Rproject con ejemplos: son los guiones de clase


Para descargaros el Rproject con los ejemplos de cada sesión tienes que ejecutar en RStudio las siguientes instrucciones:

```{r, eval = FALSE}
file_to_download <- "clase_01.zip" 
url <- paste0("https://github.com/perezp44/intro-ds-20-21-web/raw/master/guiones-de-clase/", file_to_download)
download.file(url, destfile = file_to_download)
unzip(zipfile = file_to_download)
file.remove(file_to_download)
```

No hace falta que lo hagas ahora, mejor si te esperas al primer día de clase, os lo explico un poco más y lo hacemos todos juntos.

<br><br>

<div class="tocify-extend-page" data-unique="tocify-extend-page" style="height: 0;"></div>
